臺灣花蓮地方法院民事裁定
111年度監宣字第13號
聲  請  人  謝依穎

相  對  人  黃彩萍

關  請  人  謝其華

上列聲請人聲請監護宣告事件，本院裁定如下：
    主  文
宣告黃彩萍（女、民國00年0月0日生、身分證統一編號：Z00000
0000號）為受監護宣告之人。
選定謝依穎（女、民國00年00月00日生、身分證統一編號：Z000
000000號）為受監護宣告之人之監護人。
指定謝其華（男、民國00年00月00日生、身分證統一編號：Z000
000000號）為會同開具財產清冊之人。
聲請費用新臺幣壹仟元由受監護宣告之人負擔。
    理  由
一、按「對於因精神障礙或其他心智缺陷，致不能為意思表示或
    受意思表示，或不能辨識其意思表示之效果者，法院得因本
    人、配偶、四親等內之親屬、最近一年有同居事實之其他親
    屬、檢察官、主管機關、社會福利機構、輔助人、意定監護
    受任人或其他利害關係人之聲請，為監護之宣告。」，民法
    第14條第1項定有明文。又「法院為監護之宣告時，應依職
    權就配偶、四親等內之親屬、最近一年有同居事實之其他親
    屬、主管機關、社會福利機構或其他適當之人選定一人或數
    人為監護人，並同時指定會同開具財產清冊之人。」，民法
    第1111條第1項亦著有明文。
二、本件聲請人謝依穎主張其母黃彩萍因瀰漫性缺氧腦損傷，致
    不能為意思表示或受意思表示，或不能辨識其意思表示之效
    果，為此依法聲請對黃彩萍為監護之宣告等語。
三、本院審驗相對人黃彩萍之心神狀況，並採用衛生福利部花蓮
    醫院陳彥志醫師之精神鑑定報告書，認為黃員之診斷為慢性
    缺氧性腦損傷，其目前精神狀態已達「不能為意思表示或受
    意思表示或不能辨識其意思表示之效果者」，「預後差，回
    復之可能性極低，預期可能逐漸惡化」；黃員之行為能力減
    低，建議為監護宣告，此有該院111年7月29日花醫行字第11
    19014802號函所附精神鑑定報告書1件附卷可稽。爰依首開
    民法第14條第1項之規定，宣告黃彩萍為受監護宣告之人。
四、又聲請人謝依穎為相對人之女，目前身心狀況良好，有穩定
    工作及收入，對於擔任監護人具有積極意願，對於相對人之
    身心狀況，尚能掌握，且過去對相對人無不利事由，經評估
    聲請人適任監護人；關係人謝其華為相對人之子，願意擔任
    會同人，此有維安社會工作師事務所111年2月22日維安監宣
    字第111024號函所附「成年人之監護宣告案件之訪視評估報
    告」在卷可佐。爰依首開民法第1111條第1項之規定，選定
    聲請人謝依穎擔任黃彩萍之監護人，並指定關係人謝其華擔
    任會同開具財產清冊之人，以維護受監護宣告人之權益。
五、依家事事件法第164條第2項，裁定如主文。
中　　華　　民　　國　　111 　年　　8 　　月　　6 　　日
                  家事法庭  法  官  周健忠 
以上正本係照原本作成。
如對本裁定抗告，須於裁定送達後10日之不變期間內，向本院提
出抗告狀，並繳納抗告費新臺幣1,000元。
中　　華　　民　　國　　111 　年　　8 　　月　　8 　　日
                            書記官  陳佩姍